【裁判字號】    97,小上,5
【裁判日期】    971014
【裁判案由】    侵權行為損害賠償
【裁判全文】
臺灣澎湖地方法院民事裁定             97年度小上字第5號
上  訴  人  乙○○
被  上訴人  甲○○
上列當事人間請求侵權行為損害賠償事件，上訴人對於民國97年
7 月15日本院馬公簡易庭97年度馬小字第52號第一審小額民事判
決提起上訴，本院裁定如下：
    主    文
上訴駁回。
第二審訴訟費用新臺幣壹仟伍佰元由上訴人負擔。
    事    實
一、按對於小額程序第一審裁判之上訴，非以其違背法令為理由
    ，不得為之，民事訴訟法第436 條之24第2 項定有明文。所
    謂違背法令，依同法第436 條之32第2 項準用同法第468 條
    、第469 條第1 款至第5 款規定，係指判決不適用法規或適
    用不當者，以及(1)判決法院之組織不合法者，(2)依法律或裁
    判應迴避之法官參與裁判者，(3)法院於權限之有無辨別不當
    或違背專屬管轄之規定者，(4)當事人於訴訟未經合法代理者
    ，(5)違背言詞辯論公開之規定者而言。又上訴狀應記載上訴
    理由，並表明原判決所違背之法令及其具體內容，及依訴訟
    資料可認原判決有違背法令之具體事實，同法第436 條之25
    亦定有明文。是當事人對於小額程序之第一審判決提起上訴
    ，以第一審判決有不適用法規或適用不當為理由時，其上訴
    狀或理由書應有具體之指摘，並揭示該法規之條項或內容，
    若係成文法以外之法則，應揭示該法則之旨趣，倘為司法院
    之解釋或最高法院之判例，則應揭示該判解之字號或其內容
    ，如上訴狀或理由書未依此項方法表明者，即難認為已對原
    判決違背法令有具體之指摘，其上訴自難認為合法。
二、本件上訴意旨略以：被上訴人於民國97年1月27日下午1時40
    分許，自己至澎湖縣馬公市○○街67號上訴人家門前對上訴
    人大聲咆哮，上訴人才報警處理，上訴人並無當場以「王八
    蛋」、「你在台北就死定」等詞辱罵、恐嚇被上訴人，且爭
    吵中證人吳俊逸並未親眼目睹，其於原審的證詞不可採云云
    。
三、經查：上訴人前開上訴理由，僅係否認被上訴人之主張以及
    表示不服原審判決認定之事實，並指謫證人之證詞不具可信
    度，均屬原審事實認定與自由心證問題，而未具體表明原判
    決有何違背法令及其具體內容；且兩造於民國97年12月8日
    上午10時30分於本院進行準備程序時，上訴人仍執前詞對原
    審判決聲明不服，揆諸前揭說明，本件上訴自難認為合法，
    應依法裁定駁回上訴，並依民事訴訟法第436條之32第1項準
    用同法第436條之19第1項之規定，確定第二審訴訟費用額如
    主文第2項所示。
四、依民事訴訟法第436 條之32第1 項、第2 項、第444 條第1
    項前段、第436 條之19第1 項、第95條、第78條，裁定如主
    文。
中    華    民    國    97    年    10    月  14    日
                  民事庭  審判長法  官  管安露
                                法  官  陳順輝
                                法  官  李宛玲
以上為正本，係照原本作成。
本裁定不得抗告。
中    華    民    國    97    年    10    月    15    日
                                書記官  林德盛


司法院資訊處製作；財團法人民間司法改革基金會備份。
